臺灣臺南地方法院刑事判決
110年度易字第505號
公  訴  人  臺灣臺南地方檢察署檢察官
被      告  周俊利




            陳建文



            許晋誠




上列被告等因竊盜案件，經檢察官提起公訴（110年度營偵字第6
78號、第1015號），暨移送併辦(110年度營偵字第1157號、第11
59號、110年度偵字第13093號)，被告等人就被訴犯罪事實均為
有罪之陳述，本院裁定改依簡式審判程序，判決如下：
    主  文
周俊利犯附表編號1及2所示之罪，各處如附表編號1及2之宣告刑
及沒收。
陳建文犯附表編號1至6所示之罪，各處如附表編號1至6之宣告刑
及沒收。附表編號1及6，應執行有期徒刑捌月，如易科罰金，以
新臺幣壹仟元折算壹日，附表編號2至5，應執行有期徒刑壹年陸
月。沒收部分併執行之。
許晋誠犯附表編號3至6所示之罪，各處如附表編號3至6之宣告刑
及沒收。附表編號3至5，應執行有期徒刑壹年貳月，沒收部分併
執行之。
    事  實
一、周俊利及陳建文共同基於攜帶兇器竊盜之犯意，由周俊利提
    供拔釘器及破壞剪，於附表編號1及2所示時間、地點及方式
    ，著手竊取兌幣機內之財物。其中編號1，因未能開啟機門
    而未得手，編號2則竊得現金新臺幣2萬元，並平分花用。
二、陳建文及許晋誠共同基於攜帶兇器竊盜之犯意，由陳建文提
    供破壞剪，於附表編號3至6所示時間、地點及方式，著手竊
    取兌幣機內之財物。其中編號6 ，因無法開啟機門而未得手
    ，編號3竊得現金3萬元，編號4及5則竊得現金各2 萬元，所
    得財物均平分花用。
三、案經洪睦貴、廖宏家、林冠文、周延宗、姜勝建、楊朝凱訴
    由臺南市政府警察局新營分局報告臺灣臺南地方檢察署檢察
    官偵查起訴暨移送併辦。
    理  由
一、訊據被告周俊利、陳建文及許晋誠對於上開犯罪事實，皆已
    坦承不諱，且經告訴人洪睦貴、廖宏家、林冠文、周延宗、
    姜勝建及楊朝凱指證綦詳。此外，復有現場監視器翻拍照片
    共71張、臺南市政府警察局麻豆分局現場勘查照片8張等，
    在卷可佐。本案事證明確，被告3人犯行洵堪認定。
二、論罪科刑
  ㈠核被告周俊利及陳建文於附表編號1，均係犯刑法第321條第
    2項、第1項第3款攜帶兇器竊盜未遂罪；於附表編號2，均係
    犯刑法第321條第1項第3 款攜帶兇器竊盜既遂。被告陳建文
    及許晋誠於附表編號3至5，均係犯刑法第321條第1項第3 款
    攜帶兇器竊盜既遂；於附表編號6，均係犯刑法第321條第2
    項、第1項第3款攜帶兇器竊盜未遂罪。被告周俊利及陳建文
    就附表編號1及2犯行、被告陳建文、許晋誠就附表編號3至6
    犯行，有犯意聯絡及行為分擔，皆為共同正犯。被告周俊利
    所犯上開2罪、被告陳建文所犯上開6罪，被告許晋誠所犯上
    開4罪，均係基於不同犯意，行為互殊，均應分論併罰。
  ㈡刑之加重、減輕
  ⒈被告周俊利前因違反毒品危害防制條例及竊盜等罪，經法院
    判處應執行有期徒刑3年2月確定，於108年12月7日縮短刑期
    執行完畢；被告陳建文前因竊盜罪，經法院判處應執行有期
    徒刑3年確定，於107年4月19日縮短刑期假釋出監，刑期至1
    08年2日11日屆滿，未經撤銷，以已執行完畢論；被告許晋
    誠前因恐嚇取財等罪，經法院判處應執行有期徒刑2年確定
    ，於108年6月12日縮短刑期假釋出監，刑期至109年1月25日
    止，未經撤銷，以已執行完畢論，上情均有被告3人前案紀
    錄表在卷可稽，其等受有期徒刑之執行完畢，5年內，均再
    犯本案有期徒刑以上之罪，均為累犯，且被告3人於不符合
    刑法第59條所定要件下，予以加重最低本刑，亦均未有所受
    之刑罰超過其所應負擔罪責，不符罪刑相當原則、比例原則
    之情形，參照司法院大法官會議第775號解釋意旨，均依刑
    法第47條第1項累犯之規定，加重其刑。
　⒉被告周俊利、陳建文於附表編號1，及被告陳建文、許晋誠於
    附表編號6，均已著手於竊盜犯行，而未至竊得財物之結果
    ，均為未遂犯，爰依刑法第25條第2項減輕其刑，並均依法
    先加後減之。　
　㈢爰審酌被告3人均正值年盛力壯，不思以正途取財，且均有相
    當多次毒品、竊盜等前科，被告許晋誠另有恐嚇取財等財產
    犯罪之前科，竟均未知悔改，再犯本案，實有不該，兼衡被
    告等人犯後坦認犯行之態度，分別對各該告訴人造成之損失
    ，迄今均未為任何賠償，及被告等人之教育程度，家庭經濟
    狀況等一切情狀，分別量處如主文所示之刑，並諭知易科罰
    金及定應執行刑。
三、沒收
　㈠附表編號1及2之行竊工具拔釘器及破壞剪，為被告周俊利所
    提供，另附表編號3至6之行竊工具破壞剪，則為被告陳建文
    所提供，業據被告周俊利及陳建文供明在卷，且均未扣案，
    爰依刑法第38條第2項、第4項宣告沒收及追徵。
　㈡附表編號2之犯罪所得，為被告周俊利及陳建文均分，附表編
    號3至5之犯罪所得，為被告陳建文及許晋誠均分，業據被告
    3人供明在卷，且均未扣案，爰均諭知沒收及追徵如主文所
    示。　
據上論斷，應依刑事訴訟法第299條第1項前段、第273條之1第1
項，刑法第28條、第321條第1項第3款、第2項、第41條第1項前
段、第25條、第47條第1項、第51條第5款、第38條第2項、第4項
、第38條之1第1項、第3項，刑法施行法第1條之1第1項，判決如
主文。
本案經檢察官蔡宜玲提起公訴暨移送併辦，檢察官陳于文到庭執
行職務。
中　　華　　民　　國　　110 　年　　9 　　月　　22　　日
　　　　　　　　　刑事第三庭    法　官　包梅真
以上正本證明與原本無異。
如不服本判決應於收受本判決後20日內向本院提出上訴書狀，並
應敘述具體理由。其未敘述上訴理由者，應於上訴期間屆滿後20
日內向本院補提理由書狀（均須按他造當事人之人數附繕本）「
切勿逕送上級法院」。 
  　　　　　　　　　　　　　　　書記官　薛雯庭
中　　華　　民　　國　　110 　年　　9 　　月　　22　　日
附錄所犯法條：
中華民國刑法第321條
犯前條第1項、第2項之罪而有下列情形之一者，處6月以上5年以
下有期徒刑，得併科50萬元以下罰金：
一、侵入住宅或有人居住之建築物、船艦或隱匿其內而犯之。
二、毀越門窗、牆垣或其他安全設備而犯之。
三、攜帶兇器而犯之。
四、結夥三人以上而犯之。
五、乘火災、水災或其他災害之際而犯之。
六、在車站、港埠、航空站或其他供水、陸、空公眾運輸之舟、
    車、航空機內而犯之。
前項之未遂犯罰之。

附表：
編號 時間 地點 被害人     行竊方式及     竊得之財物 宣告刑及沒收 1 民國110年1月9日4時26分許 臺南市○○區○○路000號之地心引力洗車場 洪睦貴 （已提告） 陳建文、周俊利共同基於攜帶兇器竊盜之犯意，持周俊利所提供，客觀上足以對人之生命、身體造成危害，可供為兇器使用之拔釘器，欲撬開洪睦貴放置在該處之兌幣機而著手於竊盜行為之實行，惟未得逞。 周俊利共同犯攜帶兇器竊盜未遂罪，累犯，處有期徒刑伍月，如易科罰金，以新臺幣壹仟元折算壹日。未扣案之拔釘器壹支，沒收，於全部或一部不能沒收或不宜執行沒收時，追徵其價額。  陳建文共同犯攜帶兇器竊盜未遂罪，累犯，處有期徒刑伍月，如易科罰金，以新臺幣壹仟元折算壹日。 2 110年1月25日2時56分許 臺南市○○區○○路000號之羽蝶娃娃機店 廖宏家（已提告） 陳建文、周俊利共同基於攜帶兇器竊盜之犯意，持周俊利所提供，客觀上足以對人之生命、身體造成危害，可供為兇器使用之破壞剪，撬開廖宏家放置在該處之兌幣機，竊取其內現金新臺幣（下同）2萬元得手。之後平分花用。 周俊利共同犯攜帶兇器竊盜罪，累犯，處有期徒刑捌月。未扣案之犯罪所得新臺幣壹萬元及拔釘器壹支，均沒收，於全部或一部不能沒收或不宜執行沒收時，均追徵其價額。  陳建文共同犯攜帶兇器竊盜罪，累犯，處有期徒刑捌月。未扣案之犯罪所得新臺幣壹萬元，沒收，於全部或一部不能沒收或不宜執行沒收時，追徵其價額。 3 110年3月6日5時35分許 臺南市○○區○○○路0段000號之卡爪王夾娃娃機店 林冠文（已提告） 陳建文、許晋誠共同基於攜帶兇器竊盜之犯意，持陳建文所提供，客觀上足以對人之生命、身體造成危害，可供為兇器使用之破壞剪，撬開林冠文放置在該處之兌幣機，竊取其內現金3萬元得手。之後平分花用。 陳建文共同犯攜帶兇器竊盜罪，累犯，處有期徒刑捌月。未扣案之犯罪所得新臺幣壹萬伍千元及破壞剪壹支，均沒收，於全部或一部不能沒收或不宜執行沒收時，均追徵其價額。  許晋誠共同犯攜帶兇器竊盜罪，累犯，處有期徒刑捌月。未扣案之犯罪所得新臺幣壹萬伍仟元，沒收，於全部或一部不能沒收或不宜執行沒收時，追徵其價額。 4 110年3月6日6時13分許 臺南市○○區○○路000號之夾娃娃機店 周延宗（已提告） 陳建文、許晋誠共同基於攜帶兇器竊盜之犯意，持前述陳建文所提供，客觀上足以對人之生命、身體造成危害，可供為兇器使用之破壞剪，撬開周延宗放置在該處之兌幣機，竊取其內現金2萬元得手。之後平分花用。 陳建文共同犯攜帶兇器竊盜罪，累犯，處有期徒刑捌月。未扣案之犯罪所得新臺幣壹萬元及破壞剪壹支，均沒收，於全部或一部不能沒收或不宜執行沒收時，均追徵其價額。  許晋誠共同犯攜帶兇器竊盜罪，累犯，處有期徒刑捌月。未扣案之犯罪所得新臺幣壹萬元，沒收，於全部或一部不能沒收或不宜執行沒收時，追徵其價額。 5 110年3月11日4時3分許 臺南市○○區○○路00號之娃到手軟夾娃娃機店 姜勝建（已提告） 陳建文、許晋誠共同基於攜帶兇器竊盜之犯意，持前述由陳建文所提供，客觀上足以對人之生命、身體造成危害，可供為兇器使用之破壞剪，撬開姜勝建放置在該處之兌幣機，竊取其內現金1萬元得手。之後平分花用。 陳建文共同犯攜帶兇器竊盜罪，累犯，處有期徒刑捌月。未扣案之犯罪所得新臺幣伍仟元及破壞剪壹支，均沒收，於全部或一部不能沒收或不宜執行沒收時，均追徵其價額。  許晋誠共同犯攜帶兇器竊盜罪，累犯，處有期徒刑捌月。未扣案之犯罪所得新臺幣伍仟元，沒收，於全部或一部不能沒收或不宜執行沒收時，追徵其價額。 6 110年3月11日6時30分許 臺南市○○區○○路000號之夾娃娃機店 楊朝凱（已提告） 陳建文、許晋誠共同基於攜帶兇器竊盜之犯意，持前述由陳建文所提供，客觀上足以對人之生命、身體造成危害，可供為兇器使用之破壞剪，欲撬開楊朝凱放置在該處之兌幣機而著手於竊盜行為之實行，惟未得逞。 陳建文共同犯攜帶兇器竊盜未遂罪，累犯，處有期徒刑伍月，如易科罰金，以新臺幣壹仟元折算壹日。未扣案之破壞剪壹支，沒收，於全部或一部不能沒收或不宜執行沒收時，追徵其價額。  許晋誠共同犯攜帶兇器竊盜未遂罪，累犯，處有期徒刑伍月，如易科罰金，以新臺幣壹仟元折算壹日。